臺灣高等法院臺中分院刑事裁定　　　　　　　　　 九十三年度抗更字第四號
　　聲請人即
　　受判決人　甲○○
右列聲請人因偽造文書案件，對於最高法院中華民國七十八年六月十六日七十八年度
台上字第二三五○號確定判決（臺灣彰化地方法院檢察署民國七十六年度偵字第一七
○○號、臺灣彰化地方法院民國七十六年度訴字第一六八號、臺灣高等法院臺中分院
民國七十七年度上訴字第八五號），聲請再審，裁定後，經最高法院發回更審，本院
裁定如左：
    主      文
再審之聲請駁回。
    理      由
一、再審程序，係就已確定之判決，發現事實上之錯誤而為救濟之方法。查本院七十
    七年度上訴字第八五號聲請人即受判決人甲○○（下稱聲請人）偽造文書案件判
    決後，聲請人不服提起上訴，經最高法院認為無理由，予以駁回，而告確定。有
    最高法院民國七十八年度台上字第二三五○號判決附卷可稽，是聲請人對於確定
    判決聲請再審應為最高法院上開確定判決，合先敘明。
二、聲請人之聲請再審書狀雖未記載聲請再審之理由，然本院依其聲請再審書狀之案
    由欄記載「新證據」及所附證據中聲請人以紅筆註記「新證據」而歸納聲請人之
    再審理由如下：聲請人因偽造文書案件，前經本院七十七年度上訴第八五號判處
    有期徒刑一年，減為有期徒刑六月，並經最高法院以七十八年度台上字第二三五
    ○號刑事判決駁回而確定，惟該案中有下列新證據：
    (1)以告訴人孫運貞名義簽發之一紙面額新台幣二十萬之本票，(2)借款人孫運貞、
    薛錦霞名義之「會欠利息及車資收據」，(3)聲請人以中西汽車行司機陳躍造署名
    及借款人孫運貞簽名蓋章，日期為七十三年三月三十日之字據，因認發現確實新
    證據，爰依法聲請再審云云。
三、惟查：
（一）按法院認為無再審理由者，應以裁定駁回之；經前項裁定後，不得更以同一原
      因聲請再審，刑事訴訟法第四百三十四條第一項、第二項定有明文。又法院認
      為聲請再審之程序違背規定者，應以裁定駁回之，同法第四百三十三條亦有明
      定。又按有罪之判決確定後，因發見確實之新證據，足認受有罪判決之人應受
      無罪、免訴、免刑或輕於原判決所認罪名之判決者，為受判決人之利益，得聲
      請再審，固為刑事訴訟法第四百二十條第一項第六款所規定。
（二）經查：(一)聲請人因偽造文書案件，經本院七十七年度上訴字第八五號判決科處
      罪刑，嗣上訴後經最高法院七十八年度台上字第二三五○號判決駁回上訴確定
      ，聲請人曾以前述(1)、(3)兩項新證據，聲請再審，經本院於八十七年三月二十
      七日以八十七年度抗更字第一號裁定駁回聲請人再審之聲請，嗣聲請人提起抗
      告，復經最高法院於八十七年六月四日以八十七年度台抗字第二○○號駁回抗
      告而確定，嗣聲請人又以上開理由聲請再審，並經本院八十七年度聲再字第二
      六二號、八十八年度聲再字第六八號、九十一年度聲再字第一八八號分別裁定
      駁回在案，有上開裁定可按。聲請人再以上開兩項新證據，聲請再審，係屬以
      同一原因聲請再審，揆諸上開法條規定，自有未合，其聲請再審之程序違背規
      定。(二)原判決認聲請人犯偽造文書罪，係以告訴人孫運貞之指訴，及證人薛錦
      霞、蕭景杉、陳文修之證述，另以聲請人提出於原審法院之第○三二二號、○
      五三七號掛號郵件收件回執、第○二七三號限時掛號函件收據影本各一份，並
      以中央警官學校、法務部調查局、憲兵學校鑑定書等，為其論罪科刑之證據，
      並敘明不採認聲請人所提出「會欠利息及車資收據」之理由，此有原判決一份
      在卷足憑。聲請人雖主張上開「會欠利息及車資收據」為新證據，然上開證據
      於原判決中業經聲請人提出並為原判決所不採，且經最高法院上訴駁回確定在
      案，即難認係新證據，揆諸上開規定，其聲請再審，為無理由。
（三）綜上，聲請人聲請再審，或係聲請再審之程序違背規定，或係所提證據非屬確
      實新證據，為無理由，均應予駁回。
四、據上論斷，應依刑事訴訟法第四百三十三條、第四百三十四條第一項，裁定如主
    文。
中      華      民      國　    九十三   年     　三      月     十 　  日
                                　臺灣高等法院臺中分院刑事第一庭
                                  　　  審判長法  官　陳　紀　綱
                                              法  官　方　艤  駐
                                              法　官　陳　登　源
右正本證明與原本無異。
如不服本裁定，應於裁定送達後五日內向本院提出抗告狀。
                                              書記官　林　明　冬
中      華      民      國　    九十三   年     　三      月    十一　  日
                                                                        Ｉ
